ru: Компонент лампы: Чехол; Педальный переключатель/контроллер; Подставка; Тональная капсула; Другой
ko: 튜브 구성품: 케이스; 풋스위치/컨트롤러; 스탠드; 톤 캡슐; 기타
es: Componente de tubo: Estuche; Interruptor de pedal/controlador; Soporte; Cápsula de tono; Otros
nl: Buiscomponent: Doos; Voetschakelaar/regelaar; Standaard; Tooncapsule; Andere
pt-BR: Componente do tubo: Caixa; Pedal/Controlador; Suporte; Tone capsule; Outro
tr: Boru Bileşeni: Kılıf; Ayak pedalı/kontrol birimi; Stant; Ton kapsülü; Diğer
nb: Rørkomponent: Hylse; Fotbryter/kontroller; Stativ; Tonekapsel; Annet
th: ส่วนประกอบท่อ: ฝาครอบ; สวิตช์เท้า/คอนโทรลเลอร์; ที่ตั้ง; โทนแคปซูล; อื่นๆ
de: Röhrenkomponente: Kiste; Fußschalter/Controller; Ständer; Tone Capsule; Sonstiges
lt-LT: Vamzdelių komponentas: Dėklas; Kojinis jungiklis / valdiklis; Stovas; Toninė kapsulė; Kita
bg-BG: Тръбен компонент: Калъф; Педал/Контролер; Стойка; Капсула за тонове; Други
hr-HR: Cijevna komponenta: Kutija; Nožni prekidač / kontrolor; Stalak; Tonska kapsula; Ostalo
en: Tube component: Case; Footswitch/Controller; Stand; Tone capsule; Other
fi: Putkikomponentti: Kotelo; Jalkakytkin/ohjain; Jalusta; Sointikapseli; Muu
pl: Komponent rury: Obudowa; Przełącznik nożny/sterownik; Statyw; Kapsułka tonowa; Inne
el: Εξάρτημα σωλήνα: Θήκη; Ποδοδιακόπτης/Ελεγκτής; Κατακόρυφη; Τονική κάψουλα; Άλλο
cs: Součást pro lampy: Pouzdro; Nožní spínač/ovladač; Stojan; Tónová kapsle; Jiné
sv: Rörkomponent: Låda; Fotkontakt/kontroll; Stativ; Tonkapsel; Övrigt
sk-SK: Elektrónkový komponent: Puzdro; Nožný spínač/ovládač; Stojan; Tónová kapsula; Iné
hu: Csőalkatrész: Tok; Lábkapcsoló/vezérlő; Állvány; Tone kapszula; Egyéb
it: Componente del tubo: Involucro; Interruttore a pedale/controller; Supporto; Capsula tonale; Altro
fr: Composant du tube: Boîtier; Pédale/contrôleur; Support; Capsule tonique; Autre
sl-SI: Sestavni del elektronke: Ohišje; Krmilnik; Stojalo; Tonska kapsula; Drugo
ro-RO: Componentă tub: Casetă; Comutator de picior/controler; Suport; Capsulă tonală; Altele
zh-TW: 管組件: 外殼; 腳踏開關/控制器; 立架; 音色膠囊; 其他
ja: 真空管部品: ケース; フットスイッチ/コントローラー; スタンド; トーンカプセル; その他
pt-PT: Componente de tubo: Revestimento; Pedal/controlador; Suporte; Cápsula de tom; Outro
zh-CN: 管件: 盒; 脚踏开关/控制器; 支架; 音囊; 其他
vi: Thành phần đèn ống: Hộp đựng; Bàn đạp chân/bộ điều khiển; Giá đỡ; Đèn khuếch đại âm thanh dạng con nhộng; Khác
da: Rørkomponent: Kasse; Fodkontakt/controller; Stativ; Tonekapsel; Andet